【裁判字號】    92,交他更,27
【裁判日期】    921127
【裁判案由】    聲明異議
【裁判全文】
臺灣臺中地方法院交通事件裁定                    九十二年度交他更字第二七號
    原處分機關      交通部公路總局臺中區監理所
    受處分人
    即異議人        甲○○
右列受處分人因違反道路交通管理處罰條例案件，聲明異議，不服本院中華民國九十
二年二月二十七日裁定（九十二年度交他字第八號），提起抗告，經臺灣高等法院臺
中分院於民國九十二年四月十七日以九十二年度交抗字第二五○號裁定，將原裁定撤
銷發回更審，本院裁定如左：
    主  文
異議駁回。
    理  由
一、原處分機關略以：異議人即受處分人甲○○，於九十一年十月十五日十時三十四
    分許，其所有之車號Ｂ八─九五五二號自用小客車，在臺中市○○路啟聰學校前
    ，因行車限速五十公里，經測速時速六十八公里，超速十八公里未滿二十公里行
    駛之違規事實，經臺中市警察局交通隊員警以採證照片依法逕行舉發，受處分人
    依限期到案提出申訴，經向原舉發機關查證違規屬實，該所遂於九十二年二月七
    日以中監違字第裁六○─Ｇ00000000號裁決書，裁處受處分人違反道路
    交通管理處罰條例第四十條之規定，處罰鍰新臺幣二千四百元整，逾期則依違反
    道路交通管理事件統一裁罰標準表及裁決書處罰主文裁處，於法並無不合等語。
二、本件受處分人甲○○則以：就違規照片上汽車是靜止狀態，無從認定受處分人之
    汽車於公路上被雷達自動測速照相機測照之時速為六十八公里之事實，懷疑舉發
    之汽車超速違規事實之真實與合法性，亦懷疑送達通知單之正當與必要性，爰聲
    明異議云云。
三、按汽車駕駛人，行車速度超過規定之最高時速，或低於規定之最低時速者，處新
    臺幣一千二百元以上二千四百元以下罰鍰；汽車駕駛人違反第四十條第一項規定
    者，並記違規點數一點；行車速度依標誌或標線之規定，無標誌或標線者，在市
    區道路，時速不得超過五十公里，在郊外道路時速不得超過六十公里；汽車有各
    項異動，不依規定申報登記之情形者，處汽車所有人新臺幣九百元以上一千八百
    元以下罰鍰。道路交通管理處罰條例第十六條、第四十條第一項、第六十三條第
    一項第一款及道路交通安全規則第九十三條第一項第一款與違反道路交通管理事
    件統一裁罰標準表分別定有明文。又按汽車駕駛人之行為有其他違規行為經以科
    學儀器取得證據資料之情形，當場不能或不宜攔截製單舉發者，得對汽車所有人
    逕行舉發處罰。道路交通管理處罰條例第七條之二第一項第六款及違反道路交通
    管理事件統一裁罰標準表亦有明定。
四、經查：本件受處分人甲○○於上開時、地，其所有之車號Ｂ八─九五五二號自用
    小客車，因超速十八公里行駛之違規事實，經臺中市警察局交通隊員警以採證照
    片依法逕行舉發等情，有原舉發機關員警舉發之違反道路交通管理事件通知單一
    紙、採證照片一張與裁決書一份在卷可稽。雖受處分人辯稱：違規照片上汽車是
    靜止狀態，無從認定受處分人汽車之測照時速為六十八公里之事實云云。惟查：
    受處分人於上開時、地，超速十八公里行駛之違規事實，係經執勤員警以定點設
    置之雷達測速儀器所測得，乃以科學儀器取得之證據資料，依法本有證據能力，
    足資證明受處分人超速行駛之違規情事。且該採證照片中科學儀表板亦已清楚標
    明，鎖定處罰之受處分人違規超速車輛（車號Ｂ八─九五五二號自用小客車），
    係於台中市○○路啟聰學校前，限速五十公里，違規車速為六十八公里，此亦有
    原舉發機關以科學儀器取得證據資料之舉發違規採證照片在卷可佐。復按世界先
    進國家，為維護道路交通行車安全，多以雷達測速器用來取締車輛超速違規，已
    行之多年。上開雷達測速器如以設置方式可分固定式雷達測速器及移動式雷達測
    速器二種，固定式雷達測速器設有感應裝置，用以拍攝超速車輛照片，取得科學
    證據資料，以供執法機關逕行舉發之用。衡情雷達測速器，為一精密之科技測速
    器，其正確性甚高，就每一台違規車輛予以拍照留存，其執法及採證之程序，均
    無不法處，且合乎維護道路交通行車安全之設置目的而有正當性。又據受處分人
    於異議狀中亦自承認：於九十一年十一月收到台中市警察局送達之舉發違規通知
    單及照片等情，是該通知單已因合法送達於受處分人而發生送達之效力。再者，
    執勤之交通警察掣單舉發違反道路交通管理處罰條例所列之違規事實，本質上為
    行政處分，係公務員基於職務上之權力，依法就特定之具體事件所為之具公法上
    效果之單方面行政行為，基於公務員為公法上行為具有公信力之原則，該行政行
    為當可被推定為真正，其據以依法處分之事實認定亦為正確無誤，本此公信原則
    ，乃立法者賦予行政機關制定違反道路交通事件統一裁罰標準及處理細則，使勤
    務員警得為處分（如該細則第二十四條、修訂道路交通管理處罰條例第七條之二
    ），以達其加強道路交通管理、維護交通秩序、確保交通安全之行政目的。受處
    分人既未就執勤員警之舉發有誤，提出相關證據以供調查，本院經查亦無任何證
    據足資證明其有捏造事實、違法取締之情事，則執勤員警本其維護交通秩序、確
    保交通安全職責所為之舉發，自應受到合法、正確而真正之推定。綜上，受處分
    人所辯，顯無理由，本件事證明確，受處分人違規行為，應堪認定。從而，原處
    分機關據以援引上開規定，裁處罰鍰新台幣二千四百元整，逾期則依裁決書處罰
    主文規定處罰，並無不當，本件異議為無理由，應予駁回。
五、據上論斷，應依道路交通管理處罰條例第八十七條、道路交通案件處理辦法第十
    九條，裁定如主文。
中      華      民      國    九十二    年     十一     月    二十七    日
                                臺灣臺中地方法院交通法庭
                                    法  官    許  金  樹
右正本證明與原本無異。
如不服本裁定，應於送達後五日內，向本院提出抗告狀。
                                    書記官
中      華      民      國    九十二    年     十一     月    二十七    日


司法院資訊處製作；財團法人民間司法改革基金會備份。
